es: Alimentación, bebida y tabaco > Productos de cannabis: Semillas de cannabis; Cannabis medicinal; Pipas y bongs; Cannabis recreativo; Vapear
vi: Thực phẩm, đồ uống và thuốc lá > Sản phẩm cần sa: Hạt giống cần sa; Cần sa y tế; Ống hút và bình hút cần sa; Cần sa dùng cho mục đích giải trí; Hút thuốc lá điện tử
nl: Eten, drinken en tabak > Cannabisproducten: Cannabiszaden; Medicinale cannabis; Pijpen en bongs; Recreatieve cannabis; Vapen
ja: 食品・飲料 > 大麻商品: 大麻の種子; 医療用大麻; パイプとボング; 娯楽用大麻; ベイプ
lt-LT: Maistas, gėrimai ir tabakas > Kanapių produktai: Kanapių sėklos; Medicininės kanapės; Pypkės ir bongai; Pramoginės kanapės; Garinimas
de: Nahrungsmittel, Getränke & Tabak > Cannabis-Produkte: Cannabis-Samen; Medizinisches Cannabis; Pfeifen und Bongs; Cannabis zu Genusszwecken; Vapen
ko: 식품/음료/담배 > 대마 제품: 대마 씨앗; 의료용 대마초; 파이프 및 물파이프(봉); 오락용 대마초; 베이핑
tr: Yiyecek, İçecekler ve Tütün Mamülleri > Kenevir Ürünleri: Kenevir Tohumları; Tıbbi Kenevir; Pipolar ve Bonglar; Eğlence Amaçlı Kenevir; Elektronik Sigara
da: Fødevarer, drikkevarer og tobak > Cannabisprodukter: Cannabisfrø; Medicinsk cannabis; Piber og bongs; Rekreativ cannabis; Vaping
nb: Mat, drikkevarer og tobakk > Cannabisprodukter: Cannabisfrø; Medisinsk cannabis; Piper og bonger; Rekreasjonell cannabis; Vaping
cs: Jídlo, pití a tabák > Konopné produkty: Konopná semena; Léčebné konopí; Dýmky a bongy; Rekreační konopí; Vaping
en: Food, Beverages & Tobacco > Cannabis Products: Cannabis Seeds; Medical Cannabis; Pipes & Bongs; Recreational Cannabis; Vaping
ru: Продукты, напитки и табачные изделия > Продукты для употребления каннабиса: Семена каннабиса; Медицинский каннабис; Трубки и бонги; Рекреационный каннабис; Для вейпинга
fi: Ruoka, juoma ja tupakkatuotteet > Kannabistuotteet: Kannabiksen siemenet; Lääketieteellinen kannabis; Piiput ja bongit; Viihdekäyttöön tarkoitettu kannabis; Sähkösavukkeen käyttö
hu: Élelmiszerek, italok és dohányáru > Kannabisztermékek: Kannabiszmagok; Orvosi kannabisz; Pipák és bongok; Rekreációs kannabisz; Vaping
sk-SK: Potraviny, nápoje a tabakové výrobky > Produkty z kanabisu: Semená kanabisu; Lekársky kanabis; Fajky a bongá; Rekreačný kanabis; Vapovanie
zh-CN: 饮食/烟酒 > 大麻制品: 大麻种子; 医用大麻; 烟斗和水烟筒; 娱乐性大麻; 电子烟
hr-HR: Hrana, piće i duhan > Proizvodi od kanabisa: Sjemenke kanabisa; Medicinski kanabis; Lule i bongovi; Rekreativni kanabis; E-cigarete
ro-RO: Alimente, băuturi și tutun > Produse din canabis: Semințe de canabis; Canabis medical; Pipe și bonguri; Canabis recreațional; Vapat
sl-SI: Hrana, pijača in tobak > Izdelki iz konoplje: Semena konoplje; Medicinska konoplja; Pipe in vodne pipe; Rekreacijska konoplja; Vejpanje
sv: Mat, dryck och tobak > Cannabisprodukter: Cannabisfrön; Medicinsk cannabis; Pipor och bongar; Rekreationscannabis; Vejping
zh-TW: 食物、飲料和菸草 > 大麻產品: 大麻種子; 醫用大麻; 菸斗及水煙筒; 娛樂用大麻; 電子菸
bg-BG: Храна, напитки и тютюневи изделия > Продукти от канабис: Семена от канабис; Медицински канабис; Лули и бонгове; Канабис за развлечение; Вейпинг
pl: Żywność, napoje i tytoń > Produkty z konopi indyjskich: Nasiona konopi indyjskich; Medyczne konopie indyjskie; Fajki i bonga; Konopie indyjskie do użytku rekreacyjnego; Waporyzacja
el: Τρόφιμα, ποτά & προϊόντα καπνού > Προϊόντα κάνναβης: Σπόροι κάνναβης; Ιατρική κάνναβη; Πίπες & Μπονγκ; Ψυχαγωγική κάνναβη; Άτμισμα
it: Cibo, bevande e tabacco > Prodotti a base di cannabis: Semi di cannabis; Cannabis terapeutica; Pipe e bong; Cannabis a uso ricreativo; Svapo
th: อาหาร เครื่องดื่ม และยาสูบ > ผลิตภัณฑ์กัญชา: เมล็ดกัญชา; กัญชาทางการแพทย์; ไปป์และบ้อง; กัญชาเพื่อสันทนาการ; สูบบุหรี่ไฟฟ้า
pt-PT: Comida, bebidas e tabaco > Produtos de canábis: Sementes de canábis; Canábis medicinal; Cachimbos e bongos; Canábis recreativo; Vaporização
pt-BR: Alimentos, bebidas e tabaco > Produtos de cânabis: Sementes de cânabis; Cânabis de uso medicinal; Cachimbos e bongs; Cânabis de uso recreativo; Vaporização
fr: Alimentation, boissons et tabac > Produits à base de cannabis: Graines de cannabis; Cannabis thérapeutique; Pipes et bangs; Cannabis récréatif; Vape